臺灣士林地方法院刑事判決　　　　　　　 94年度訴字第139號
公　訴　人　臺灣士林地方法院檢察署檢察官
被　　　告　甲○○
上列被告因毒品危害防制條例案件，經檢察官提起公訴（94年度
偵字第162 號），本院判決如下：
    主  文
甲○○連續轉讓第二級毒品，處有期徒刑捌月。扣案之分裝匙壹
支沒收。
    事  實
一甲○○明知安非他命業經公告列為毒品危害防制條例第2 條
  第2 項第2 款之第二級毒品，不得非法轉讓，竟基於轉讓之概
  括犯意，自民國93年1 月間起，迄93年8 月14日上午10時許，
  在其台北市南港區○○○路○ 段567 號4 樓住處施用第二級毒
  品安非他命時（甲○○施用第二級毒品安非他命部分，另經檢
  察官分案偵辦），無償提供第二級毒品安非他命予在場之友人
  乙○○施用20餘次而轉讓之（乙○○施用第二級毒品安非他命
  部分，另經檢察官分案偵辦）。嗣為警於93年8 月14日上午10
  時許，在甲○○上開住處查獲，並扣得安非他命1 小包（淨重
  0.01公克，經鑑驗結果業已用罄）及甲○○所有供轉讓安非他
  命用之分裝匙1 支。
二案經台北縣政府警察局汐止分局報告台灣士林地方法院檢察署
  檢察官偵查起訴。
    理  由
一訊據被告甲○○矢口否認有連續轉讓第二級毒品安非他命予乙
  ○○之犯行，辯稱：伊和證人乙○○係專科同學，當時就一起
  施用安非他命，並一同出錢購買，購得安非他命後就在伊住處
  共同施用，事實上乙○○較伊有錢，不可能免費請乙○○施用
  云云。
二然查：
  (一)被告甲○○於警詢中即坦承：乙○○於93年8 月14 日上午9
    時30分許到伊住處，原本乙○○是要到伊家裡聊天，後來伊
    便拿出安非他命請乙○○吸食。伊曾請過乙○○吸食安非他
    命很多次等語明確（見台北縣政府警察局93年8 月14日汐警
    刑字第0930021214號卷第10頁）。於偵查中亦供稱：伊想嗑
    藥的時候，就會找乙○○來，乙○○有時假日會來伊住處，
    伊就會請乙○○吸食安非他命，從開始和乙○○一起施用安
    非他命到遭查獲為止，應該有20多次等語綦詳（見偵卷第16
    頁）。
  (二)經核被告上開供述，與證人乙○○於警詢及偵查中之證述大
    致相符（見警卷第19頁、偵卷第19頁）。證人乙○○於本院
    審理時，經交互詰問結果，也結稱：和被告是宜蘭復興工商
    專校的同學，於93年1 月間，因感情以及工作上的問題，去
    甲○○住處找甲○○，才第一次在甲○○的住處和甲○○一
    起施用毒品，一直到93年8 月14 日被查獲為止，大約有20
    幾次，都是由甲○○將毒品放在吸食器裡面，再拿給其施用
    。雖然曾拿錢給甲○○過，但那是因為甲○○說身上沒有生
    活費可用，才會拿錢給甲○○，不一定跟毒品有關。在上開
    那段時間內，甲○○是在一家成衣公司當司機和工務，經濟
    狀況比較好。被查獲當天的安非他命，是由甲○○帶其到一
    個不知名的地點，其在樓下等候，之後就和甲○○回到甲○
    ○住處共同施用等語（見本院94年6 月2 日審判筆錄第2 頁
    至第8 頁）。
  (三)本院審酌被告甲○○於警詢及偵查中均自承乙○○所施用的
    安非他命係伊請證人乙○○的乙節，均無一語述及與證人乙
    ○○共同出資購買安非他命之情，亦不否認上揭供述係出於
    伊之自由意志，僅陳稱：當時並未想那麼多等語（見本院卷
    第17頁）。參以被告甲○○與證人乙○○為專科同學，被告
    甲○○甚且亦不諱言想施用安非他命時，就會想找證人乙○
    ○前來等語（見偵卷第16頁），足認被告甲○○和證人乙○
    ○感情尚篤，證人乙○○並無誤認或故意誣陷被告之可能。
    此外，被告甲○○於93年8 月14日被查獲時現場扣得之白色
    粉末一小包，經送鑑驗結果，檢出第二級毒品甲基安非他命
    成分，淨重0.01公克，並經鑑驗用罄，此有內政部警政署刑
    事警察局93年11月8 日刑鑑字第0930180755號鑑驗通知書乙
    紙在卷可稽（見偵卷第4 頁），足證被告甲○○所轉讓者確
    係第二級毒品甲基安非他命無訛；又證人乙○○為警查獲後
    所採集之尿液，經鑑驗結果，呈安非他命陽性反應，並經檢
    察官向本院聲請送觀察、勒戒獲准，業經本院調閱本院94年
    度毒聲字第43號卷查核屬實，益堪佐證證人乙○○所言非虛
    。被告甲○○於警詢及偵查中所為供述，應堪採信。從而被
    告甲○○於本院審理中翻異前詞，辯稱：係與乙○○一同出
    資購買安非他命云云，既未有更為可資信憑之基礎，尚不足
    採。
  (四)綜上所述，參互各情，本案被告甲○○轉讓第二級毒品安非
    他命予乙○○之事證已至為明確，其所辯各節無非卸責之詞
    ，委無可採，被告犯行堪以認定，應予依法論科。
三核被告甲○○所為，係犯毒品危害防制條例第8 條第2 項之轉
  讓第二級毒品罪。其轉讓前持有第二級毒品安非他命之低度行
  為，已為轉讓之高度行為所吸收，不另論罪。又被告先後20
  餘次轉讓第二級毒品安非他命之犯行，時間緊接，犯罪構成要
  件相同，顯係基於概括犯意反覆為之，應依連續犯之規定以一
  罪論，並加重其刑。爰審酌被告有犯罪前科，此有臺灣高等法
  院被告前案紀錄表存卷可按，素行不良，及其犯罪之動機、目
  的、手段、轉讓毒品數量次數、犯後態度等一切情狀，量處如
  主文所示之刑，以資懲儆。
四扣案之分裝匙1 支，為被告甲○○所有，業據被告甲○○坦承
  在卷，雖被告甲○○辯稱：係吸食工具，並非分裝匙云云（見
  偵卷第15頁），惟參以證人乙○○所證述：被告甲○○係將毒
  品放在吸食器裡面，再拿給他施用之情，扣案之分裝匙應係被
  告甲○○於從事轉讓第二級毒品予證人乙○○施用犯行時，所
  使用之工具無訛，爰依刑法第38條第1 項第2 款宣告沒收。至
  93年8 月14日在被告甲○○住處內所扣得之安非他命1 包（淨
  重0.01公克），經鑑驗後業已用罄，有前揭鑑驗通知書可據，
  故不再為沒收銷燬之諭知。
據上論斷，應依刑事訴訟法第299 條第1 項前段，毒品危害防制
條例第8 條第2 項，刑法第11條前段、第56條、第38條第1 項第
2 款，判決如主文。
本案經檢察官謝榮林到庭執行職務。
中　　華　　民　　國　　94　　年　　7 　　月　　1 　　日
                    刑事第四庭審判長法  官  林秀鳳
                                    法  官  高雅敏
                                    法  官  許碧惠
以上正本證明與原本無異。
如不服本判決，應於判決送達後10日內，向本院提出上訴狀。
                                    書記官  徐仁豐
中　　華　　民　　國　　94　　年　　7 　　月　　1 　　日
